臺灣臺中地方法院刑事判決　　　　　　　96年度易字第2174號
公　訴　人　臺灣臺中地方法院檢察署
被　　　告　丙○○
上列被告因竊盜案件，經檢察官提起公訴（96年度偵字第1546號
），本院判決如下：
    主    文
丙○○竊盜，累犯，處有期徒刑肆月，如易科罰金，以新臺幣壹
仟元折算壹日。
一、犯罪事實
    本院認定之犯罪事實，除犯罪事實欄一、第三、四行「於９
    ５年１２月７日晚上７時３０分許」，應更正為「於９５年
    １２月７日晚上７時３０分許之前某時」外，其餘與起訴書
    之記載相同（如附件），茲予引用。
二、證據名稱
  (一)告訴人乙○○於警詢陳述、於偵訊及本院行準備程序時以證
    人身分具結證述內容（被告與檢察官就告訴人乙○○於警詢
    陳述之證據能力，於本院言詞辯論終結前均未聲明異議，而
    依該證人於陳述作成之情況，亦無不適當之情形，依刑事訴
    訟法第一百五十九條之五第二項規定，視為同意有證據能力
    ；至證人乙○○於檢察官偵訊時所為證述內容，並無顯不可
    信之情況，依同法第一百五十九條之一第二項規定，亦有證
    據能力）。
  (二)證人甲○○於警詢陳述、於偵訊及本院行準備程序時之具結
    證述內容（證人甲○○於警詢陳述，及於偵訊時所為證述內
    容，分別同上(一)所述，依刑事訴訟法第一百五十九條之五第
    二項、第一百五十九條之一第二項規定，均有證據能力）。
  (三)現場圖一份、車籍作業系統─查詢認可資料一份、現場照片
    六幀。
  (四)扣案監視錄影器光碟一份及翻拍照片二幀。
三、對於被告有利證據不採納之理由
    被告雖辯稱：伊係於民國九十五年十二月七日十八時至十九
    時之間某時，前往案發地點之斜對面處欲向友人「生源」借
    用ＶＣＤ，因他人不在家，伊遂離去，案發當時之十九時三
    十分許伊並不在現場；且伊於當晚二十一時三十分許欲向同
    學涂智鈞借款新臺幣（下同）十萬元，讓父親可以支付翌日
    要給互助會會員之會款，才騎承機車去石壁坑向涂智鈞借錢
    ，而為監視錄影器所拍攝，伊並無竊盜犯行云云。惟查：
  (一)告訴人乙○○所有電鋸一支確於案發時地遭竊、事後於附近
    經過搜尋，尋獲告訴人乙○○所有電鋸一支，為順利逮獲竊
    嫌，因而埋伏於附近，方為證人甲○○見聞前來取贓之竊嫌
    ，並直指係被告取贓等情，業據證人乙○○、甲○○於檢察
    官偵訊及本院行準備程序時具結證述綦詳，其等證述內容彼
    此符合若節，自堪信為真實。
  (二)而證人甲○○之母親與被告之祖父係配偶關係，證人甲○○
    與被告具有三親等旁系血親關係，業據證人甲○○於檢察官
    偵訊、本院行準備程序時證稱在卷，並仍願意具結作證（參
    偵卷第八頁、本院卷第一九頁），且直指被告即為當日取贓
    之人；而案發當日二十一時三十六分三十九秒、四十秒分別
    有一名身穿淺色上衣之男子騎乘深色機車行經放置失竊贓物
    電鋸之土地公廟前巷口之路口，有扣案之監視錄影光碟片一
    份及翻拍照片二幀在卷可徵，而被告復供稱該騎乘機車之人
    確係伊本人無誤（參本院卷第二四頁），足見被告於證人甲○○直指失竊贓物遭取走之際，確實有行經該處，時間、地
    點均頗為吻合，足見證人甲○○上開證述內容並非子虛烏有
    。況且，證人甲○○與被告具有上開親戚關係，猶於發現竊
    嫌即為被告後，隨即前往被告住處詢問被告下落，經被告於
    當晚二十三時許返家後經由弟弟告知稱證人甲○○前來找伊
    之事，伊遂於翌日上午八時許前往證人甲○○處求證並釐清
    伊並未行竊電鋸乙事，此亦為被告所不否認，既然證人甲○○於九十五年十二月七日當晚二十一時三十分許發現竊嫌即
    可能為被告後，隨即於當晚即前往被告住處求證，足見證人
    甲○○於案發當日之指認並無可能誤認之可能。雖被告供稱
    伊另有一名友人綽號「阿龍」者與伊外型相同，故伊質問證
    人甲○○時，證人甲○○還說不太確定一情，然證人甲○○
    於檢察官偵訊時業已明確證稱：「我沒有跟丙○○另外有人
    在現場看到另一個人」之語（參偵卷第八頁），另於本院行
    準備程序時證稱該名綽號「阿龍」者與被告外型差不多，都
    是瘦瘦的，但當天伊並沒有懷疑「阿龍」，因為當天伊並沒
    有看到「阿龍」，但當晚七、八點左右有看到被告在農具行
    附近走來走去等詞（參本院卷第二０頁、第二一頁），而被
    告先供稱：「當天『阿龍』也沒有來找我」，後又改稱：「
    （當天你有否看過『阿龍』？）白天有看到，晚上沒有看到
    ，但看到時間、地點，無法確定」等情（參本院卷第二一頁
    ），前後不一已明。顯然證人甲○○之所以能於案發後之第
    一時間指認被告，乃緣於其認得被告之背影，且案發時刻確
    實見聞被告於遭竊之農具行附近走動，因而指認被告，而未
    指認與被告外型相仿之「阿龍」至明，況被告亦無法明確舉
    證證明案發當時「阿龍」確係在現場，其據此辯解稱證人甲○○可能認錯人云云，顯無可採。
  (三)被告雖又供稱案發當日伊係要前向友人「生源」借用ＶＣＤ
    ，才到農具行斜對面去，時間係在當晚十八時、十九時許，
    並非十九時三十分許，而嗣後欲向同學涂智鈞借款十萬元，
    才又於當晚二十一時三十分許出門云云。依證人乙○○於本
    院行準備程序時所述，伊係於案發當日十七時三十分許之前
    某時到達「明正農機行」，十七時三十分至四十分左右本要
    離開，農機行老闆娘回來留伊在店內吃飯，伊遂與農機行老
    闆聊天，直到十九時三十分許友人張基昌找伊，伊才與張基
    昌一同外出，並發現伊原先放在農機行前機車腳踏板上之電
    鋸不見了，好多人才一起幫忙找等情（參本院卷第一六頁）
    ，足見本件證人乙○○所有農鋸遭竊時間應為案發當日十七
    時四十分以後至十九時三十分之前某時，適與被告供稱案發
    當日十八時、十九時許前往該農具行斜對面一情，大致相符
    ，被告無法據此排除案發當時其在場之可能性（起訴書上載
    十九時三十分遭竊，應屬證人乙○○發現遭竊之時間，應予
    更正）。且被告辯解稱向友人、同學借ＤＶＤ或借錢一情，
    均僅其個人想法，並未先向友人「生源」或同學「涂智鈞」
    詢問，業據被告供述在卷（參本院卷第一四頁），顯然並無
    證據證明被告所辯上情是否屬實。況且，依照常情，向人借
    用東西或財物，鮮少有不先詢問或確認該人確係在家且有出
    借之意願後，方才前往，然被告均未徵得「生源」是否有出
    借ＤＶＤ暨何片名之ＤＶＤ，亦未向同學涂智鈞電詢有無足
    夠的錢可以借用，而均在未事先連絡之情況下，率行前往，
    亦與常人行徑有違，委難採信。況且，依被告所供，因為父
    親翌日要繳納會款予得標會員，父親詢問伊是否有管道可以
    借用，伊才會前向住在石壁坑之同學涂智鈞借款，惟被告復
    供稱：父親係會首，每月十日開標，會員得標後，身為會首
    之父親必須於開標後四、五日內向會員收取會款再交予得標
    會員（參本院卷第一四頁）。果如被告上開所辯要繳納會款
    一情屬實，則被告父親應當於自各死會、活會會員處收足會
    款後即有足夠款項支付會款，何需被告再向他人借款應急；
    況依被告所述繳納會款之期限應在每月十日後隔四、五日內
    即須繳納款項予得標會員，然本案被告係於九十五年十二月
    七日（翌日即八日），並非得標後四、五日，顯亦非被告父
    親應當繳付會款予得標會員之日期，被告辯解稱案發當日要
    出門籌錢欲繳納翌日應付之會款，洵屬無稽之談，要無可取
    。
  (四)而證人甲○○雖直指見聞被告前往取贓，而未見聞實際下手
    行竊者為何人，證人乙○○亦未親見何人下手行竊，惟竊賊
    欲行竊財物，其意圖莫不在取贓以牟利，斷無可能甘冒違法
    拿取他人財物之危險而隨意丟棄之理。被告既係於案發當晚
    前往取贓之人，而在地緣、時間均有關聯性之情形下，於案
    發當晚前往取贓，顯見其即為下手行竊該電鋸之人，堪以認
    定。綜上所述，被告前開辯解均要無可採。
五、應適用之法條
    刑事訴訟法第二百九十九條第一項前段、第三百十條之一，
    刑法第三百二十條第一項、第四十七條第一項、第四十一條
    第一項前段，刑法施行法第一條之一第一項、第二項前段。
中　　華　　民　　國　　96　　年　　5 　　月　　18　　日
                  刑事第十庭    法  官  賴妙雲
上正本證明與原本無異。
如不服本判決，應於送達後十日內向本院提出上訴狀（須附繕
本），上訴於台灣高等法院台中分院。
                                書記官  孫曉鳳
中　　華　　民　　國　　96　　年　　5 　　月　　18　　日
附錄論罪科刑法條
刑法第三百二十條第一項
第  320 條  （普通竊盜罪、竊佔罪）
            意圖為自己或第三人不法之所有，而竊取他人之動
            產者，為竊盜罪，處五年以下有期徒刑、拘役或五
            百元以下罰金。
            意圖為自己或第三人不法之利益，而竊佔他人之不
            動產者，依前項之規定處斷。
            前二項之未遂犯罰之。
